【裁判字號】    95,訴,770
【裁判日期】    951016
【裁判案由】    違反毒品危害防制條例
【裁判全文】
臺灣屏東地方法院刑事判決               95年度訴字第770號
公  訴  人  臺灣屏東地方法院檢察署檢察官
被      告  甲○○
上列被告因違反毒品危害防制條例案件，經檢察官提起公訴（95
年度毒偵字第1289號），嗣被告於本院準備程序進行中先就被訴
事實為有罪之陳述，本院告知被告簡式審判程序之旨，並聽取當
事人之意見後，裁定改由受命法官獨任依簡式審判程序審理，本
院判決如下：
    主  文
甲○○施用第一級毒品，累犯，處有期徒刑壹年肆月，扣案之第
一級毒品海洛因壹包（淨重零點壹伍公克，空包裝袋重零點貳貳
公克）沒收銷燬之；又施用第二級毒品，累犯，處有期徒刑肆月
。應執行有期徒刑壹年陸月，扣案之第一級毒品海洛因壹包（淨
重零點壹伍公克，空包裝袋重零點貳貳公克）沒收銷燬之。
    事  實
一、甲○○前於民國86年間，因違反麻醉藥品管理條例及肅清煙
    毒條例案件，經臺灣高雄地方法院以86年度訴字第1999號判
    決分別判處有期徒刑4 月及有期徒刑3 年1 月，應執行有期
    徒刑3 年3 月確定；於同年間，因違反肅清煙毒條例案件，
    經同院以86年度訴字第3506號判處有期徒刑3 年4 月確定，
    上開2 罪經同院裁定應執行有期徒刑6 年7 月，而於89年12
    月21日縮短刑期假釋出監付保護管束；於假釋期間，復因施
    用毒品案件，經同院裁定送觀察、勒戒後，認有繼續施用毒
    品之傾向，再以91年度毒聲字第62號裁定令入戒治處所施以
    強制戒治，於91年6 月20日因停止戒治付保護管束（於92年
    1 月7 日期滿，以執行完畢論），轉入臺灣台南監獄執行前
    開撤銷假釋後之殘刑有期徒刑3 年8 月30日，甫於95年3 月
    21 日 縮刑期滿執行完畢。詎猶不知悔改，於上開強制戒治
    完畢後5 年內，基於施用第二級毒品甲基安非他命之犯意，
    於95 年7月30日下午3 時許，在高雄縣林園鄉某客運站廁所
    內，以將甲基安非他命置於玻璃球吸食器內燒烤成煙霧吸食
    之方式，施用第二級毒品甲基安非他命1 次；另基於施用第
    一級毒品海洛因之犯意，於95年7 月31日晚上10時許，在高
    雄縣林園鄉某客運站廁所內，以將海洛因摻入香煙內點燃後
    吸食之方式，施用第一級毒品海洛因1 次。嗣於95年8 月1
    日下午3 時30分許，在屏東縣新園鄉○○路永勝加油站前，
    因騎乘車號CR2 －975 號重型機車形跡可疑，為警攔停欲施
    以盤查，惟甲○○竟騎車逃逸，經警尾隨至屏東縣新園鄉○
    ○村○○路722 之2 號旨龍宮而查獲，並扣得甲○○所有之
    海洛因1 小包（驗餘淨重0.15公克，空包裝袋重0.22公克）
    。
二、案經屏東縣警察局東港分局報告臺灣屏東地方法院檢察署檢
    察官偵查起訴。
    理  由
一、本件被告甲○○所犯係死刑、無期徒刑、最輕本刑為3 年以
    上有期徒刑以外之罪，其於本院準備程序中就被訴事實為有
    罪之陳述，經本院合議庭裁定由受命法官獨任依簡式審判程
    序，先予敘明。
二、上揭事實，業據被告坦承不諱，其為警查獲後經採尿送鑑定
    ，結果確呈嗎啡及甲基安非他命陽性反應，有台灣檢驗科技
    股份有限公司95年8 月16日KＺ000000000000號濫用藥物尿液
    檢驗報告1 份在卷足憑（見偵卷第14頁），另扣案之白色粉
    末1 包經送法務部調查局鑑定結果，認確含海洛因成分，有
    該局95年8 月15日調科壹字第240004283 號鑑定通知書在卷
    可證（見偵卷第13頁），此外復有扣押筆錄、扣押物品目錄
    表及查獲現場相片等在卷可佐，被告自白顯與事實相符。再
    查被告於90年間，因施用毒品案件，經臺灣高雄地方法院裁
    定送觀察、勒戒後，認有繼續施用毒品之傾向，再以91年度
    毒聲字第62號裁定令入戒治處所施以強制戒治，於91年6 月
    20日因停止戒治付保護管束，續執行殘刑有期徒刑3 年8 月
    30日，於92年1 月7 日保護管束期滿，以執行完畢論之事實
    ，有臺灣屏東地方法院檢察署刑案資料查註紀錄表、臺灣高
    等法院被告全國前案紀錄表各1 份在卷可按，是被告於戒治
    完畢後5 年內再犯本件施用第一級毒品及第二級毒品犯行，
    事證明確，應予依法論科。
三、查海洛因、甲基安非他命分屬毒品危害防制條例第2 條第2
    項第1 款、第2 款所規定之第一級毒品及第二級毒品。是核
    被告所為，係犯毒品危害防制條例第10條第1 項施用第一級
    毒品及同條第2 項之施用第二級毒品罪。其持有第一、二級
    毒品復進而施用，持有毒品之低度行為，為施用第一、二級
    毒品之高度行為所吸收，不另論罪。其所犯上開2 罪，犯意
    個別，行為互殊，應予分論併罰。又被告前有如事實欄所示
    之科刑及執行情形，有臺灣屏東地方法院檢察署刑案資料查
    註紀錄表、臺灣高等法院被告全國前案紀錄表各1 份在卷可
    憑，其於5 年內再犯本件有期徒刑以上之2 罪，為累犯，均
    應依刑法第47條第1項 規定加重其刑。爰審酌被告施用毒品
    ，足以戕害其身心，滋生其他犯罪，於前案執行完畢後旋犯
    下本件犯行，顯見其自制力甚差且無悔誤之心；惟念其犯後
    坦承犯行，且施用毒品行為於本質上係屬自我戕害行為，反
    社會性之程度尚屬較低等一切情狀，並斟酌檢察官之求刑，
    各量處如主文所示之刑，並定其應執行刑。至扣案之海洛因
    1 包（驗餘淨重0.15 公 克，空包裝重0.22公克），為查獲
    之毒品（包裝袋部分，因沾有第一級毒品，與毒品無法析離
    ，應整體視為毒品），應依毒品危害防制條例第18條第1 項
    規定，宣告沒收銷燬之。
四、公訴意旨另以：被告除有上開經論罪科刑之施用第一級毒品
    海洛因1 次犯行外，於95年3 月22日出獄後某日起至同年7
    月31日前之期間內，尚有多次施用海洛因之犯行，且與上開
    論罪科刑部分在法律評價上係屬接續犯之實質一罪等語。
(一)按犯罪事實應依證據認定之，無證據不得認定犯罪事實；又
    被告之自白，不得作為有罪判決之唯一證據，仍應調查其他
    必要之證據，以察其是否與事實相符，刑事訴訟法第154 條
    第2 項、第156 條第2 項分別定有明文。申言之，被告之自
    白，應以補強證據擔保其真實性；亦即以補強證據之存在，
    藉之限制自白在證據上之價值。而所謂補強證據，則指除該
    自白本身外，其他足資以證明自白之犯罪事實確具有相當程
    度真實性之證據而言。雖其所補強者，非以事實之全部為必
    要，但亦須因補強證據與自白之相互利用，而足使犯罪事實
    獲得確信者，始足當之（最高法院74年台覆字第10號判例參
    照）。
(二)本件公訴意旨所指被告另有多次施用第一級毒品海洛因犯行
    ，無非係以被告於警詢、偵查之自白為論據，然被告於本院
    審理中改稱：其僅有施用海洛因1 次（即上開經論罪科刑部
    分）等語，則公訴人所指被告於95年3 月22日出獄後某日起
    至同年7 月31日之期間內之多次施用犯行，除被告之警詢、
    偵訊自白外，遍閱全卷，查無補強證據可資參佐，且施用之
    時間、地點亦未能特定，自難僅依被告之自白遽為有罪之認
    定，惟公訴人既認與前揭論罪科刑部分具有實質一罪之關係
    ，本院爰不另為無罪之諭知，附此敘明。
據上論斷，應依刑事訴訟法第273 條之1 第1 項、第299 條第1
項前段，毒品危害防制條例第10條第1 項、第2 項、第18條第1
項前段，刑法第11條、第47條第1 項、第51條第5 款，判決如主
文。
本案經檢察官陳川傑到庭執行職務。
中    華     民     國    95   年    10   月    16    日
                    刑事第五庭  法  官  陳秀慧
如不服本判決應於收受本判決送達後10日內向本院提出上訴書狀
，其未敘述上訴理由者，並得於提起上訴後10日內向本院補提理
由書狀（均須按他造當事人之人數附繕本）「切勿逕送上級法院
」。
中    華    民    國    95    年    10    月    16    日
                                書記官  林志憲
附錄本判決論罪科刑法條：
毒品危害防制條例第10條第1、2項：
施用第一級毒品者，處6月以上5年以下有期徒刑。
施用第二級毒品者，處 3 年以下有期徒刑。


司法院資訊處製作；財團法人民間司法改革基金會備份。
